【裁判字號】    99,易,568
【裁判日期】    991101
【裁判案由】    竊盜
【裁判全文】
臺灣雲林地方法院刑事判決               99年度易字第568號
公  訴  人  臺灣雲林地方法院檢察署檢察官
被      告  甲○○
上列被告因竊盜案件，經檢察官提起公訴（99年度偵字第4766號
），因被告於準備程序進行中就被訴事實為有罪之陳述，且所犯
非死刑、無期徒刑、最輕本刑為三年以上有期徒刑之罪或高等法
院管轄第一審案件，經告知簡式審判程序之旨，並聽取檢察官、
被告之意見後，經本院合議庭裁定由受命法官獨任進行簡式審判
程序，判決如下：
    主  文
甲○○攜帶兇器竊盜，累犯，處有期徒刑捌月。扣案之虎頭鉗壹
支沒收。
    事  實
一、甲○○前因竊盜案件，經本院以94年度易字第566 號判決判
    處有期徒刑6 月確定，又因施用第一級毒品案件，經本院以
    95年度訴字第556 號判處有期徒刑6 月確定，上開2 案接續
    執行，於民國96年4 月14日縮短刑期，假釋付保護管束出監
    ，迄96年5 月20日保護管束期滿，以執行完畢論。詎甲○○
    仍不知悔改，於99年9 月28日上午11時許，騎乘其所有之車
    牌號碼MKS-708 號重型機車，行經雲林縣四湖鄉○○村○○
    路171 號旁路燈時，見四湖鄉公所所有之電纜線有一端掉落
    於路燈旁，遂意圖為自己不法之所有，返家取出其所有、客
    觀上足以傷害人之身體，而可供兇器使用之虎頭鉗1 支後，
    返回上開海清路171 號旁路燈處，持前揭虎頭鉗剪斷仍相連
    之另一端電纜線而竊取之（長約100 公尺），得手後隨即騎
    車逃逸，並將竊取之電纜線載運至三條崙包青天廟附近風力
    發電風車下之排水溝旁燃燒成銅線，待銅線冷卻後載運返家
    ，嗣於同日下午3 時30分許，行經雲林縣口湖鄉○○村○○
    路139 號前時，因形跡可疑，為警查獲，並扣得上開銅線（
    重約16公斤，已由四湖鄉公所約聘人員乙○○領回）及虎頭
    鉗1 支。
二、案經雲林縣警察局北港分局報告臺灣雲林地方法院檢察署檢
    察官偵查起訴。
    理  由
一、本件被告甲○○所犯之刑法第321 條之罪，非死刑、無期徒
    刑、最輕本刑為3 年以上有期徒刑之罪或高等法院管轄第一
    審之案件，被告於準備程序進行中，就被訴事實為有罪之陳
    述，經告以簡式審判程序之旨，並聽取檢察官、被告之意見
    後，本院裁定改依簡式審判程序進行審理，是本件之證據調
    查，依刑事訴訟法第273 條之2 規定，不受同法第159 條第
    1 項、第161 條之2 、第161 條之3 、第163 條之1 及第16
    4 條至第170 條規定之限制，合先敘明。
二、上揭犯罪事實，業據被告甲○○於警詢、偵查及本院審理中
    坦誠不諱（見警卷第1 頁至第3 頁、99年度偵字第4766號卷
    第16至第17頁、本院卷第11頁至第13頁反面、第33頁），核
    與被害人即四湖鄉公所約聘人員乙○○指訴之情節相符（見
    警卷第4 頁至第5 頁），並有扣押物品目錄表、贓物認領保
    管單各1 份及現場照片共12張附卷可稽（見警卷第12頁、第
    13頁、第14頁至第19頁）及老鉗1 支扣案可佐，足認被告上
    開任意性自白與犯罪事實相符，事證明確，被告之犯行堪以
    認定。
三、按刑法第321 條第1 項第3 款之攜帶兇器竊盜罪，係以行為
    人攜帶兇器為其加重條件，此所謂兇器，其種類並無限制，
    凡客觀上足以對人之生命、身體、安全構成威脅，具有危險
    性之兇器為已足，並不以攜帶之初有行兇之意圖為必要（最
    高法院79年台上字第5253號判例參照）。又被告用以剪斷電
    纜線之老虎鉗經本院當庭勘驗，長約20公分，為金屬材質，
    且尖端銳利（見本院卷第36頁反面），當認已足以對人之生
    命、身體、安全構成威脅，具有危險性，可供兇器使用，屬
    刑法第321 條第1 項第3 款所稱之兇器無誤，無論被告主觀
    上是否旨在行兇抑僅便利行竊，均構成該款所示之罪名。核
    被告所為，係犯刑法第321 條第1 項第3 款之攜帶兇器加重
    竊盜罪。被告有如事實欄所載之犯罪科刑執行情形，有臺灣
    高等法院被告前案紀錄表1 份在卷足憑，其前受有期徒刑之
    執行完畢後，5 年內故意再犯本件有期徒刑以上之罪，為累
    犯，應依刑法第47條第1 項之規定，加重其刑。爰審酌被告
    正值壯年，竟不思循正當途徑賺取財富，前已有數次竊盜前
    科，素行不佳，有臺灣高等法院被告前案紀錄表在卷可按，
    竟猶不知悔改，而再犯本罪，本不宜過度輕縱；惟念及被告
    犯後坦承犯行，甚表悔意，且被告係見電纜線一端被風吹落
    而起貪念，一時失慮而犯本案，其犯罪手段尚屬平和，而遭
    竊之電纜線價值非鉅、被害人乙○○亦將銅線領回，復衡酌
    被告教育程度為國小畢業、家境勉持（見警詢調查筆錄「受
    詢問人」欄所載），且被告尚需撫養母親等一切情狀，量處
    如主文所示之刑。至扣案之老虎鉗1 支，為被告所有，且係
    供其犯本件竊盜之物，業據被告供陳在卷（見本院卷第33頁
    正反面），爰依刑法第38條第1 項第2 款之規定，宣告沒收
    之。
據上論斷，應依刑事訴訟法第273 條之1 第1 項、第299 條第1
項前段、刑法第321 條第1 項第3 款、第47條第1 項、第38條第
1項 第2 款，判決如主文。
本案經檢察官江柏青到庭執行職務。
中    華    民    國    99    年    11    月    1     日
                  刑事第五庭    法  官  段奇琬
以上正本證明與原本無異。
如不服本判決應於收受判決後10日內向本院提出上訴書狀，並應
敘述具體理由；其未敘述上訴理由者，應於上訴期間屆滿後20日
內向本院補提理由書（均須按他造當事人之人數附繕本）。「切
勿逕送上級法院」。
告訴人或被害人對於本判決如有不服，而請求檢察官上訴者，其
上訴期間之計算以檢察官收受判決正本之日期為準。
                                書記官 高培馨
中    華    民    國    99    年    11    月     1     日
附錄本件論罪科刑法條全文：
中華民國刑法第321條
（加重竊盜罪）
犯竊盜罪而有左列情形之一者，處 6 月以上、 5 年以下有期徒
刑：
一、於夜間侵入住宅或有人居住之建築物、船艦或隱匿其內而犯
    之者。
二、毀越門扇、牆垣或其他安全設備而犯之者。
三、攜帶兇器而犯之者。
四、結夥三人以上而犯之者。
五、乘火災、水災或其他災害之際而犯之者。
六、在車站或埠頭而犯之者。
前項之未遂犯罰之。

司法院資訊處製作；財團法人民間司法改革基金會備份。
